【裁判字號】    88,上訴,4224
【裁判日期】    890328
【裁判案由】    毒品危害防制條例
【裁判全文】
臺灣高等法院刑事判決                  八十八年度上訴字第四二二四號
    上  訴  人
    即  被  告  丁○○
    指定辯護人  本院甲○辯護人
右上訴人，因毒品危害防制條例案件，不服臺灣桃園地方法院，八十七年度訴字第八
七七號，中華民國八十八年八月二十五日第一審判決（起訴案號：臺灣桃園地方法院
檢察署八十七年偵字第七九八二號）提起上訴，本院判決如左：
    主    文
原判決撤銷。
丁○○連續販賣第二級毒品，累犯，處有期徒刑柒年陸月。
扣案之安非他命貳包（淨重共計拾點玖公克）沒收銷燬之；販賣毒品所得新台幣壹萬
元沒收之，如全部或一部不能沒收時，以其財產抵償之。
    事    實
一、丁○○曾於民國八十六年間因違反麻醉藥品管理條例，經台灣桃園地方法院於八
    十六年十二月廿四日判處有期徒刑六月確定，甫於八十七年三月廿七日執行完畢
    ，猶不知悔改，竟意圖營利，並基於概括之犯意，自八十七年五月初起至同年六
    月九日止，向年籍姓名不詳之綽號「阿財」之人，以每半兩約新臺幣（下同）參
    萬元之代價，購入第二級毒品安非他命，經分裝後，在丙○○（綽號阿來）位於
    桃園縣中壢市○○路一五七之七號五樓之原租住處，以每包一千元、二千元至三
    千元不等之價格，販賣安非他命予合資購買之黃義銘、乙○○二人，共五次，其
    中賣得一千元者一次，賣得三千元者一次，賣得二千元者三次。嗣於八十七年六
    月九日下午一時許，因警方在丙○○位於桃園縣平鎮市○○路六六０號四樓之租
    住處查獲丙○○、乙○○施用安非他命案件時，因丙○○、乙○○供出上手，並
    由丙○○以丁○○之0000000000號呼叫器連絡丁○○，丁○○乃與丙○○之行動電話連絡，丙○○告知丁○○欲買六千元之安非他命，丁○○乃稱稍
    後再與丙○○連絡，約二分鐘後，丁○○再以同一方式連絡丙○○，稱安非他命
    已準備好，並約定在桃園縣中壢市○○里○○路四十五巷底土地公廟旁交易，警
    方乃隨同丙○○前往查獲丁○○，並在其身上起出安非他命一包，旋警方復帶同
    丁○○前往其位於桃園縣中壢市東興里廿六鄰上石頭六四之二號之住處房間冰箱
    內，查獲丁○○供販賣之安非他命一包（二包共毛重十二點二公克淨重十點九公
    克）。
二、案經桃園縣警察局大園分局報請臺灣桃園地方法院檢察署檢察官偵查起訴。
    理    由
一、訊據被告丁○○矢口否認右開事實，先則辯稱：每次都是伊與丙○○合資購買安
    非他命，被查獲之前，丙○○即已將合資購買安非他命的錢交給伊，伊與丙○○
    連絡在桃園縣中壢市○○里○○路四十五巷底土地公廟旁見面，即是要將丙○○
    所合資購買的份，交給丙○○云云，後又改稱：被警查獲當日，丙○○電話中向
    伊表示要安非他命很急，伊乃答應幫丙○○調調看，等伊調到後，就連絡丙○○
    必須帶錢過來，因伊係向上游買來的，伊向該上游買的時侯有說伊手邊有一萬四
    千元，伊之朋友（丙○○）則有六千元，一共要二萬元的安非他命，伊叫該上游
    依一萬四千元及六千元分成二包，伊並無賺取利潤云云；另對伊在警訊時自稱「
    以新台幣三萬元購買半兩安非他命」等語，則辯稱此非係伊向上游買進安非他命
    之價格，而係指市價大約如此云云；另尚辯稱：伊有免費請丙○○、黃義銘、乙○○施用安非他命，黃義銘、乙○○二人本答應多少拿點錢出來資助，然該二人
    始終未出分文，且乙○○有因施用安非他命為警查獲過，乙○○懷疑是伊向警方
    告的密，可能因此懷恨在心，誣指伊販賣安非他命云云。惟查：被告於檢察官偵
    訊及本院初次審理時均供稱丙○○在被警查獲當天中午就已將合資購買安非他命
    的六千元交給伊，伊在被警查獲之地點，是要將丙○○合資購買的份交給丙○○
    云云，然證人丙○○於原審八十七年八月十七日審理時，非惟對其如何配合警方
    將被告釣出販賣安非他命予伊之經過陳述甚詳，其並證稱八十七年六月九日被警
    查獲當日，因警方於中午就在伊位在桃園縣平鎮市○○路六六０號四樓之租住處
    埋伏，而伊當日則係約上午十一時四十分左右才起床，起床後則與女友陳美芳在
    屋內玩電腦，之後伊在洗澡時，警方就衝入屋內將伊查獲，在警方將伊查獲為止
    ，伊根本尚未出過門，不可能已將六千元交給被告等語，另查獲員警常澎輝、陳
    福進亦於原審證稱警方於中午十二時許就埋伏在丙○○上開租住處，待乙○○開
    門，警方才一湧而入，當時丙○○正在洗澡等語，被告於同一審理期日聆聽上開
    證人之證述後乃改口稱丙○○與伊連絡稱要安非他命很急，伊乃告訴丙○○要與
    丙○○合買，伊乃至中壢火車站找到買主「阿財」，此時伊乃又打電話給丙○○
    表示買主找到了，但沒有錢幫丙○○墊，丙○○跟伊說錢有準備沒關係，伊乃告
    訴「阿財」先給伊安非他命，丙○○的六千元則先欠著云云，其先後對於如何與
    丙○○「合資」購買安非他命之經過之交待大相逕庭，顯係卸責之詞。另被告於
    警訊時供稱「安非他命來源係在中壢市火車站前面一家不知店名之電動玩具場內
    向一名綽號『阿財』姓名年籍不詳之男子以新台幣三萬元購買半兩（約十八公克
    ）安非他命，再分裝成七包，每包販賣新台幣六千元，從中牟利新台幣一萬二千
    元。」，由此等語氣觀之，被告所交待者並非安非他命之市場一般行情，而確係
    被告向其上游「阿財」購入安非他命後再賣出之實際價格，證人即上開員警常澎
    輝於偵訊時亦證稱「查獲當時他（被告）說他臨時去買六千元，等到在他家搜到
    另外九．一公克時，他才改口說，其實他是買半兩三萬元，買回後再分裝出售，
    賣給丙○○的是臨時才分裝的。」，製作警訊筆錄之員警陳福進亦於原審證稱伊
    當時是問被告本身買賣安非他命的價格，可見被告辯稱警訊中所言之買半兩安非
    他命三萬元是指市場一般價格、是上手「阿財」將丙○○與伊合資購買的六千元
    那一份分裝給伊的云云，純屬無稽之詞，要無可採。另證人丙○○於偵訊時尚證
    稱「．．．乙○○有跟丁○○買過安非他命，時間是八十七年五月初起到六月初
    ，大約有五次以上，都在中壢市○○路一五七之七號五樓我以前的租屋處，我有
    親眼看見，價格每包一千五百元、二千元、三千元不等，看實際重量來決定，因
    為乙○○經常來我家，所以在我家交易。．．．」，證人乙○○則於本院證述「
    八十七年五月份（開始）向被告買（安非他命），身上有多少錢交給黃義銘，由
    我們兩個合資向被告買。」、「（如何向被告買安非他命？）由不知名朋友約被
    告到中壢市○○路一五七之七號五樓丙○○住處，當時黃義銘也有在場，認識後
    我們開始向他買『安』。」，證人黃義銘亦證稱「我們（伊與乙○○）有多少錢
    就買多少安非他命，數量由被告控制。」，「我們扣被告機子，到中壢市○○路
    一五七之七號五樓交易，交易時我們都在場。」，又依乙○○在本院調查中之證
    述，其於八十七年五月至同年六月九日之間，合資向被告購買安非他命五次，一
    千元者一次，三千元者一次，二千元者三次；按乙○○即購買安非他命之人，關
    於購買之次數及每次之價額，自以乙○○所述為可採；被告雖辯稱乙○○被警查
    獲，因懷疑是伊向警方告的密，可能因此懷恨在心而偽證云云，然原審質諸乙○○是否知道丙○○有向被告買安非他命，其答稱被告有時拿安非他命過去丙○○
    住處免費提供丙○○吸，至於被告和丙○○之間有無交易，伊則不清楚等語，而
    該次審理期日丙○○及被告均未經本院傳喚出庭，乙○○之上開證言仍與被告及
    丙○○之陳述相符（即被告有免費提供安非他命供丙○○吸用），足見其於本院
    所為之上開指證應屬真實，其稱未挾怨報復而誣指被告販賣安非他命，應可採信
    。員警常澎輝於偵訊時尚證稱警方至被告住處搜索時，被告在其三合院中之房間
    門口貼有一張紙條告知其父親這幾天房門勿開，若有警察來，就帶警察到其弟弟
    房間去搜等語，亦可見其作賊心虛，深怕警方搜索到其販賣安非他命之事證。此
    外，警方在桃園縣中壢市○○里○○路四十五巷底土地公廟旁及被告位於桃園縣
    中壢市東興里廿六鄰上石頭六四之二號之住處房間冰箱內所查獲之各一包安非他
    命經送法務部調查局鑑驗結果，確屬安非他命淨重共十點九克無誤，此有該局檢
    驗通知書一紙在卷可憑，本件事證俱屬明確，被告犯行洵堪認定，被告尚聲請本
    院再次與丙○○及乙○○對質云云，核無必要，附此敘明。
二、核被告所為，係犯毒品危害防制條例第四條第二項、第五項、第二項之販賣第二
    級毒品既遂及未遂罪（警方於八十七年六月九日釣被告販賣安非他命部分）。被
    告持有第二級毒品之低度行為，為販賣之高度行為所吸收，不另論罪。被告先後
    多次販賣第二級毒品之犯行，時間緊接，所犯係構成要件相同之罪名，顯均係基
    於概括之犯意為之，為連續犯，應論以一較重之販賣第二級毒品既遂罪，除其法
    定刑為無期徒刑之部分，依法不得加重外，餘均應依刑法第五十六條之規定，加
    重其刑。又被告曾於八十六年間因違反麻醉藥品管理條例，經台灣桃園地方法院
    於八十六年十二月廿四日判處有期徒刑六月確定，甫於八十七年三月廿七日執行
    完畢，此有本院刑案被告全國前案紀錄表一紙在卷可稽，其於執行完畢後五年以
    內，再犯本案之罪，係屬累犯，除被告所犯販賣第二級毒品罪之法定刑為無期徒
    刑之部分，依法不得加重外，餘均應依刑法第四十七條之規定，遞加重其刑。
三、原審予以論科，固非無見，惟查被告販賣安非他命所得共計一萬元（后詳）原判
    認定為七千五百元及兩包安非他命毛重為十二點二公克，原判決認定為十二點四
    公克，尚有未洽；被告上訴否認販賣安非他命，雖無理由，然原判決既有可議，
    仍應撤銷改判。爰審酌被告犯罪之一切情狀，量處如主文第二項所示之刑。扣案
    之安非他命二包（淨重共計一０點九公克），係查獲之毒品，依法應予沒收並銷
    燬之；被告先後販賣安非他命五次，一千元及三千元各一次，二千元者三次，並
    得一萬元，此乃犯罪所得，依法亦應沒收，如全部或一部不能沒收時，以其財產
    抵償之。
據上論斷，應依刑事訴訟法第三百六十九條第一項前段、第三百六十四條、第二百九
十九條第一項前段，毒品危害防制條例第四條第二項、第十八條第一項前段、第十九
條第一項，刑法第十一條前段、第五十六條、第四十七條，判決如主文。
本案經檢察官鄭富銘到庭執行職務。
中    華    民    國    八十九    年      三        月      二十八      日
                            臺灣高等法院刑事第二十五庭
                                審判長法  官  許  國  宏
                                      法  官  洪  光  燦
                                      法  官  袁  從  楨
右正本證明與原本無異。
如不服本判決應於收受送達後十日內向本院提出上訴書狀，其未敘述上訴之理由者並
得於提起上訴後十日內向本院補提理由書（均須按他造當事人之人數附繕本）。
                                      書記官  王  忠  良
中    華    民    國    八十九    年      三        月      三十一      日
附錄本案論罪科刑法條：
毒品危害防制條例第四條
製造、運輸、販賣第一級毒品者，處死刑或無期徒刑；處無期徒刑者，得併科新臺幣
一千萬元以下罰金。
製造、運輸、販賣第二級毒品者，處無期徒刑或七年以上有期徒刑，得併科新臺幣七
百萬元以下罰金。
製造、運輸、販賣第三級毒品者，處五年以上有期徒刑，得併科新臺幣五百萬元以下
罰金。
製造、運輸、販賣專供製造或施用毒品之器具者，處一年以上七年以下有期徒刑，得
併科新臺幣一百萬元以下罰金。
前四項之未遂犯罰之。


司法院資訊處製作；財團法人民間司法改革基金會備份。
